臺灣高雄地方法院刑事判決　　　　　　　 100年度訴字第33號
公　訴　人　臺灣高雄地方法院檢察署檢察官
被　　　告　翁婉婷
　　　　　　　　　　(另案於臺灣高雄女子監獄執行中)
指定辯護人　陳惠美律師
上列被告因違反毒品危害防制條例案件，經檢察官提起公訴（99
年度偵字第16846 號），本院判決如下：
    主  文
翁婉婷犯販賣第一級毒品罪，處有期徒刑拾伍年。扣案之G-PLUS
行動電話壹支（序號：000000000000000，含門
號0000000000號SIM 卡壹張）及販賣毒品所得新臺幣
肆佰元，均沒收之。
    事  實
一、翁婉婷明知海洛因為毒品危害防制條例第2 條第2 項第1 款
    所列之第一級毒品，不得非法販賣持有，竟基於販賣第一級
    毒品海洛因之犯意，於民國99年5 月11日下午5 時47分許，
    由王施政以其門號0000000000號行動電話撥打翁婉婷使用之
    門號0000000000號行動電話接洽購買第一級毒品海洛因事宜
    ，雙方隨即相約於同日下午6 時20分許，在高雄市○○路23
    2 號前，由翁婉婷以新臺幣（下同）400 元之價格，販賣第
    一級毒品海洛因1 包( 驗前淨重0.052 公克、驗後淨重0.04
    1 公克) 予王施政後，隨即在該處當場為循線前往查緝之員
    警查獲，並扣得上開販賣毒品所得400 元及供翁婉婷販賣第
    一級毒品所用之G-PLUS行動電話1 支（序號：000000000000
    000，含0000000000號SIM 卡1 張) 等物。
二、案經高雄市政府警察局三民第二分局報請臺灣高雄地方法院
    檢察署檢察官偵查起訴。
    理  由
壹、證據能力部分：
    按除法律另有規定外，實施刑事訴訟程序之公務員因違背法
    定程序取得之證據，其有無證據能力之認定，應審酌人權保
    障及公共利益之均衡維護；被告以外之人於審判外之言詞或
    書面陳述，除法律有規定者外，不得作為證據；又被告以外
    之人於審判外之陳述，雖不符合同法第159 條之1 至第159
    條之4 之規定，但經當事人於審判程序同意作為證據，法院
    審酌該言詞陳述或書面陳述作成時之情況，認為適當者，亦
    得為證據；當事人、代理人或辯護人於法院調查證據時，知
    有第159 條第1 項不得為證據之情形，而未於言詞辯論終結
    前聲明異議者，視為有前項之同意，刑事訴訟法第158 條之
    4 、第159 條第1 項、第159 條之5 分別定有明文。本判決
    下列所引用之各項供述及非供述證據，當事人均不爭執各該
    證據之證據能力，且迄本院言詞辯論終結前亦均未就該等證
    據之證據能力聲明異議，本院審酌此等證據資料取得及製作
    時之情況，尚無違法不當及證明力明顯過低之瑕疵，以之作
    為證據應屬適當；另本判決後述所引之各項非供述證據，無
    證據證明係實施刑事訴訟程序之公務員以不法方式所取得，
    且亦無證據證明係非真實，復均與本件待證事實具有關聯性
    ，是依刑事訴訟法第158 條之4 之反面解釋，當有證據能力
    ；又前開供述與非供述證據復經本院於審理期日中合法調查
    ，自均得為本案證據使用，同先敘明。
貳、實體部分：
一、訊據被告翁婉婷於本院審理中就上開犯罪事實坦承不諱( 見
    本院審訴字卷第20頁、訴字卷第25頁) ，核與證人王施政、
    證人即前往現場查獲本案之員警李啟川警詢、偵查中之證述
    ( 見警卷第13至19頁，偵卷第26至27頁、第39至40頁) 相符
    ，並有高雄市政府警察局三民第二分局扣押筆錄及扣押物品
    目錄表、被告持用門號0000000000號手機之雙向通聯紀錄各
    1 份、現場照片4 張及扣案證物( 見警卷第20至23頁、第34
    至35頁、第40至42頁，偵卷第54至59頁) 等在卷可佐，足認
    被告出於任意性之自白與事實相符。是本案事證明確，被告
    犯行洵堪認定，應予依法論科。
二、按毒品危害防制條例於98年5 月20日修正公布之條文，並未
    特別規定其施行日期，自應依一般原則，自公布日起算至第
    3 日即同年月22日發生效力。本案被告犯罪時間既在前開條
    文公布施行日期之後，自毋庸比較新舊法，而應逕行適用新
    法。
三、查海洛因係毒品危害防制條例第2 條第2 項第1 款所定之第
    一級毒品，依法不得持有及販賣，是核被告所為，係犯毒品
    危害防制條例第4 條第1 項之販賣第一級毒品罪。被告持有
    海洛因之低度行為，應為其後販賣之高度行為所吸收，不另
    論罪。次按刑法第59條之酌量減輕其刑，係指於犯罪之情狀
    ，在客觀上足以引起一般同情，認為即予宣告法定低度刑期
    ，猶嫌過重者，而有其適用（最高法院51年台上字第899 號
    判例意旨參照）；又同為販賣第一級毒品之人，其原因動機
    不一，犯罪情節未必盡同，或有大盤毒梟者，亦有中、小盤
    之分，甚或僅止於吸毒者同儕間為求互通有無之有償轉讓者
    亦有之，所造成危害社會之程度自屬有異，法律科處販賣第
    一級毒品犯罪所設之法定最低本刑卻同為死刑、無期徒刑，
    不可謂為不重。本院審酌被告販賣第一級毒品海洛因之次數
    僅有1 次，所得復僅為400 元，其獲利甚微，兼衡其販賣之
    數量、模式、規模、次數等亦難與大盤毒梟相提併論，另查
    被告先前未有販賣毒品前科，有臺灣高等法院被告前案紀錄
    表1 份在卷可參( 見本院訴字卷第18至22頁) ，諒其並非以
    此為常業，且被告尚有3 名未成年子女，此有戶籍謄本2 份
    在卷可憑( 見本院訴字卷第33至35頁) ，被告學歷復僅有國
    中畢業( 見警卷第3 頁調查筆錄受詢問人教育程度欄) ，其
    謀生不易，經濟生活狀況較為困窘，則被告供稱因缺錢始鋌
    而走險、販賣毒品乙節可信為真，是被告犯罪之動機及情狀
    顯可憫恕，如依法定最輕本刑之無期徒刑科處，難謂符合刑
    罰之相當性，容有情輕法重而可憫之處，爰依刑法第59條規
    定，酌以減輕其刑。
四、爰審酌被告販賣第一級毒品海洛因予他人施用，助長毒品泛
    濫，戕害國民身心健康，對於社會秩序危害程度非輕，惟念
    其業於審理中坦承犯行，並參以其販毒之所得利益甚微，販
    賣毒品之次數僅有1 次等情，並兼衡其犯罪之動機、目的、
    手段、品行，暨其教育程度為國中畢業、家庭經濟狀況貧寒
     (見警詢筆錄受詢問人教育程度及家庭經濟狀況欄) 等一切
    情狀，量處如主文所示之刑，以資懲儆。末按，扣案之G-PL
    US行動電話1 支（序號：000000000000000 ，含0000000000
    號SIM 卡1 張) 及現金400 元，係被告所有，供被告販賣第
    一級毒品海洛因所用之物及販賣毒品之所得，業據其自承在
    卷( 見本院訴字卷第27頁) ，應依毒品危害防制條例第19條
    第1 項規定，均宣告沒收。至扣案第一級毒品海洛因及第二
    級毒品甲基安非他命各1 包( 驗前淨重各為0.188 公克、1.
    474 公克，驗後淨重各為0.178 公克、1.469 公克) 、注射
    針筒1 支，雖為被告所有，然係供被告施用毒品之用( 見本
    院訴字卷第27頁) ，核與本件販賣毒品罪無關，爰不予宣告
    沒收或沒收銷燬之，另扣案之門號0000000000號SIM 卡1 張
    ，被告供稱係用以與朋友聯絡之物( 見本院訴字卷第27頁)
    ，且查無其他證據足證該物曾供被告犯本案販賣第一級毒品
    犯罪所使用，亦不併予宣告沒收之，附此敘明。
據上論斷，應依刑事訴訟法第299 條第1 項前段，毒品危害防制
條例第4 條第1 項、第19條第1 項，刑法第11條、第59條，判決
如主文。
本案經檢察官劉慕珊到庭執行職務。
中　　華　　民　　國　 100　　年　　2 　　月　　24　　日
                  刑事第十四庭審判長  法　官  陳銘珠
                                      法  官  李俊霖
                                      法  官  謝琬萍
以上正本證明與原本無異。
如不服本判決應於收受送達後10日內向本院提出上訴書狀，並應
敘述具體理由；如未敘述上訴理由者，應於上訴期間屆滿後20日
內向本院補提理由書（均須按他造當事人之人數附繕本）「切勿
逕送上級法院」。
中　　華　　民　　國　 100　　年　　2 　　月　　24　　日
　　　　　　　　　　　　　　　　　 書記官 陳玉娥
附錄本案論罪科刑之法條
毒品危害防制條例第4條
製造、運輸、販賣第一級毒品者，處死刑或無期徒刑；處無期徒
刑者，得併科新臺幣 2 千萬元以下罰金。
製造、運輸、販賣第二級毒品者，處無期徒刑或 7 年以上有期
徒刑，得併科新臺幣 1 千萬元以下罰金。
製造、運輸、販賣第三級毒品者，處 5 年以上有期徒刑，得併
科新臺幣 7 百萬元以下罰金。
製造、運輸、販賣第四級毒品者，處 3 年以上 10 年以下有期
徒刑，得併科新臺幣 3 百萬元以下罰金。
製造、運輸、販賣專供製造或施用毒品之器具者，處 1 年以上
7 年以下有期徒刑，得併科新臺幣 1 百萬元以下罰金。
前五項之未遂犯罰之。
